最高法院刑事裁定　　　　　　　九十六年度台抗字第二一八號
抗　告　人　台灣高等法院高雄分院檢察署檢察官
受　刑　人　甲　○
上列抗告人因受刑人妨害公務聲明異議案件，不服台灣高等法院
高雄分院中華民國九十六年三月三十日撤銷台灣高雄地方法院檢
察署檢察官九十六年執字第三四三六號九十六年三月二十九日對
受刑人所核發應於九十六年四月三日到案之執行命令之裁定（九
十六年度聲字第四０四號），提起抗告，本院裁定如下：
    主  文
抗告駁回。
    理  由
原裁定略以：「一、本件異議人即受刑人甲○聲明異議意旨略以
：甲○又於民國九十六年三月二十九日再次收到台灣高雄地方法
院檢察署相同案號，即九十六年執字第三四三六號，相同期日即
九十六年四月三日之執行通知書，該執行通知顯有下列違法及不
當之處：(一)、甲○於九十六年三月二十四日、同月二十九日前後
二次收受執行通知書，其案號、內容均為相同，既然前次（二十
四日）執行命令已經鈞院（指台灣高等法院高雄分院）撤銷，該
執行通知未另分案執行，亦未另為改定不同期日執行，則所謂九
十六年執字第三四三六號九十六年四月三日之執行通知書，乃屬
同一，應受鈞院撤銷裁定之拘束，應屬不當之執行，應予撤銷。
(二)、如認為不同之執行通知，則在甲○尚未收到鈞院前次撤銷裁
定前，又收到同一案號之執行通知，乃重複執行通知，對甲○為
二次執行命令，後一執行命令有使甲○受雙重執行及危害人權之
不法及不當。(三)、若後執行命令為更新執行，更應符合法治國比
例原則，與前次執行至少預留十一天（實務情況約二星期），但
後次之執行（二十九日送達），竟派法警專程送達（浪費司法資
源），預留不到五日，比法務部、行政院長公開宣示之七日還短
，應有不當。(四)、依法治國，不因人而枉法執行，使司法正義不
因政治干擾，乃台灣最後一道希望，姑不論甲○犯罪如何，然其
刑期一年二個月並非重刑犯，甲○又已被限制出境，則有何原因
苦苦相逼甲○應於四月三日到案入監。(五)、更何況甲○於九十六
年四月三日、九十六年四月四日另有案件需要在台灣台北地方法
院出庭應訊，如於四月三日入監，亦恐有借提傳喚不及之虞，故
為便利另案審判進行及甲○訴訟權利，更為保障受刑人基本人權
，上開執行通知諸多不當及違法，至為顯然，再次依據刑事訴訟
法第四百八十四條第一項聲明異議，懇請撤銷該不當之執行命令
，以維權益等語。二、惟查：(一)、按刑事訴訟法第二百二十七條
第一項規定：裁判製作裁判書者，除有特別規定外，應以正本送
達於當事人、代理人、辯護人及其他受裁判之人。次按刑事訴訟
法第四百五十七條規定：執行裁判由為裁判法院之檢察官指揮之
。但其性質應由法院或審判長、受命推事、受託推事指揮，或有
特別規定者，不在此限。因駁回上訴、抗告之裁判，或因撤回上
訴、抗告而應執行下級法院之裁判者，由上級法院之檢察官指揮
之。前二項情形，其卷宗在下級法院者，由該法院之檢察官指揮
執行。又按檢察案件編號計數分案報結實施要點第二項規定：檢
察機關於收案後，應即在卷面上編列卷宗號數。卷宗號數，應按
年度、案件種類及收案次序，分別編號。換言之，台灣高雄地方
法院檢察署檢察官有權指揮執行，係以本案確定判決正本業經合
法送達於甲○，且該署檢察官收受本案確定判決卷宗之情況，始
得依法執行，合先敘明。(二)、受刑人甲○因妨害公務案件，經本
院（指台灣高等法院高雄分院）九十五年度矚上訴字第一號判處
有期徒刑一年二月，甲○不服上訴最高法院，經最高法院於九十
六年三月二十二日以九十六年度台上字第一四三六號案駁回上訴
而告確定，此有上開最高法院判決書可憑。又該案經判決確定後
，本案卷宗經最高法院檢察署於九十六年三月二十七日以台平字
第０九六０００三七八三號函送台灣高等法院高雄分院檢察署，
復經台灣高等法院高雄分院檢察署於九十六年三月二十八日以高
分檢三黃字第０五二七七號函送台灣高雄地方法院檢察署等情，
有上開函文二份可按，而台灣高雄地方法院檢察署於九十六年三
月二十八日以丙字第三九號收文已收到該案卷宗，然經本院（即
原裁定法院）查閱上開執行案卷資料，並無甲○收受上開案件確
定判決之送達回證，是甲○仍未收受上開確定判決書無誤，則台
灣高雄地方法院檢察署檢察官於九十六年三月二十九日，甲○仍
未收受上開確定判決書情形下，竟對甲○核發上開執行命令，依
上開說明，即仍有操之過急、未予準備（受）執行處理在外事務
（如家事、公司事、私人事務）之不當，其執行命令仍應予撤銷
」等語。本件檢察官抗告意旨略以：依刑事訴訟法第四百五十六
條、第四百三十條規定，裁判於確定後依法即發生執行之效力，
縱有聲請再審，亦無法停止刑罰執行之效力。受刑人甲○因妨害
公務案，既經最高法院於九十六年三月二十二日以九十六年度台
上字第一四三六號判決駁回上訴即告確定，自得以執行。否則倘
受刑人拒收判決，伺機逃匿，將影響國家刑罰權之落實。又本件
係最高法院於九十六年三月二十二日檢附最高法院判決主文通知
及台灣高等法院高雄分院刑事判決正本一件函知最高法院檢察署
本案判決確定，最高法院檢察署乃經該署（即抗告人）函轉台灣
高雄地方法院檢察署分案執行，經台灣高雄地方法院檢察署發函
限制甲○出境，並傳喚應於九十六年四月三日到案執行，該台灣
高雄地方法院檢察署並於同年三月二十八日收到本案卷宗，上開
執行程序依法辦理，並無違法及操之過急情形。為此依法提起抗
告等語。惟按：抗告乃不服原法院之裁定，請求直接上級法院撤
銷或變更其裁定之救濟方法；倘抗告人藉抗告程序請求將原法院
之裁定撤銷或變更之目的已經完成，其抗告之實益已不復存在，
自應認其抗告為無理由。查本件原法院撤銷台灣高雄地方法院檢
察署檢察官九十六年三月二十九日所核發命甲○應於同年四月三
日下午二時三十分到案執行之執行命令後，同署檢察官已另改定
執行期日，並另核發命甲○應於九十六年四月二十六日到案執行
之執行命令，甲○並已依該執行命令到案，經台灣高雄地方法院
檢察署檢察官於同日發監執行，此經台灣高雄地方法院檢察署九
十六年五月八日以雄檢博嵐九十六執三四三六字第０四０三六三
號函覆本院在卷可參。茲受刑人甲○既已依該執行命令入監執行
，抗告人請求撤銷原裁定，以執行台灣高雄地方法院檢察署檢察
官九十六年三月二十九日核發（即九十六年執字第三四三六號案
，命受刑人甲○應於九十六年四月三日下午二時三十分到案執行
）之執行命令，其抗告之實益已因上開情事變更而不存在，應認
其抗告為無理由，予以駁回。
據上論結，應依刑事訴訟法第四百十二條，裁定如主文。
中　　華　　民　　國　九十六　年　  五 　 月   十七 　日
                      最高法院刑事第十一庭
                          審判長法官  林　永　茂
                                法官  洪　文　章
                                法官  蘇　振　堂
                                法官  蕭　仰　歸
                                法官  何　菁　莪
      本件正本證明與原本無異
                                      書  記  官
中　　華　　民　　國　九十六　年　  五 　 月  二十一　日
                                                    ｍ
